# @chenyiwei 合伙企业合并问题

提问人：90 后村民 Ing 时间：2022-06-12 20:46:50
lp占比95%，gp占比5%，投委会构成共 5 名，全部由普通合伙人委派，每一委员享有一票表决权。投决会作出决议，必须经全体委员的五分之三及以上同意方为通过。普通合伙人可以根据合伙企业运营管理的实际情况，决定直接再次用于投资或进行分配;分配顺序：以一般有限合伙人的实缴出资金额为限先分配给一般有限合伙人；其次是一般有限合伙人实缴出资金额 _12%_ 的收益；然后是普通合伙人与特殊有限合伙人的收益，限额为一般有限合伙人实缴出资金额12%*10%；剩余的一般有限合伙人占90%，普通合伙人与特殊有限合伙人占11%。亏损部分：亏损先由GP承担，超过GP本金未超认缴总额部分由LP按认缴比例承担，超过认缴总额部分由GP承担。
请问：LP能将合伙企业纳入合并报表吗？

回答人：chenyiwei
基本上可以判断GP是LP的代理人，但此处LP不止一个，且分为一般LP和特殊LP，依据现有信息无法判断哪个LP控制该合伙企业。

提问人：90 后村民 Ing 时间：2022-06-16 22:03:48
请教判断GP是LP代理人的依据是什么？谢谢

回答人：chenyiwei
GP享有权益比例较低，通过享有权益获得的利润分配以及超额收益分成（管理费收入）等的量级和可变性不重大。